Inventaris van de archieven van Rijkswaterstaat in de Directie Benedenrivieren, (1822) 1875-1980 (1984)
Nationaal Archief, Den Haag
- ARCHIEF VAN DE DIRECTIE BENEDENRIVIEREN 1933-1975 EN HAAR VOORGANGERS. (1853-) 1875-1933, I
  - 2e AFDELING (1876-) 1947-1975
    - WATERHUISHOUDING, STEDENBOUW, NATUURBESCHERMING, 62/71
      - 719
        - DIJKVERZWARINGEN NOORD-BRABANT
          - DN 22
            - Stukken betreffende de onderhandse overeenkomst voor het verruimen en gedeeltelijk verleggen van een watergang, het aanvullen van een watergang en het ophogen van terreinen bij Hooge Zwaluwe, 1954-1955; 1039; 1 omslag
            - Stukken betreffende de onderhandse overeenkomst voor het aanbrengen van een taludbekleding op het buitenbeloop van de dijk langs de Prinses Louisapolder, 1954-1955; 1040; 1 omslag
            - Stukken betreffende het bestek voor het maken van een dijk bij de uitwateringsduiker van de Nieuwe Zwaluwepolder aan de zuidzijde van de Amer, 1954-1956; 1041; 1 omslag
          - DN 261.31
            - Stukken betreffende het proces-verbaal van overdracht in materieel beheer aan de Rijkswaterstaat van percelen grond van het Kroondomein ten behoeve van de aanleg van de dijk tussen de mond van de Donge en Drimmelen, 1941-1949; 1042; 1 omslag
            - Stukken betreffende het proces-verbaal van overdracht in materieel beheer aan het ministerie van Financiën van het haventerrein te Werkendam ter overdracht aan deze gemeente, 1941-1954; 1043; 1 omslag
            - Stukken betreffende het proces-verbaal van overdracht in materieel beheer aan Rijkswaterstaat van percelen grond en water onder Drimmelen en onder Hooge en Lage Zwaluwe voor de aanleg van de dijk over de Hamplaat en eengedeelte van de Koekoekpolder, 1951; 1044; 1 omslag
          - DN 261.32
            - Koopakten van percelen grond in de gemeenten Geertruidenberg, Hooge en Lage Zwaluwe, Maade en Drimmelen en Raamsdonk voor de aanleg en verhoging van dijken, 1940-1949; 1045; 1 omslag
              Genummerd 1 t/m 39.
            - Koopakten van percelen grond voor de verbetering van de waterkering van de Klaverpolder te Hooge en Lage Zwaluwe, 1949-1950; 1046; 1 omslag
              Genummerd 82 t/m 89.
            - Koopakten van percelen grond voor de verbetering van de haven te Drimmelen, 1950-1951; 1047; 1 omslag
              Genummerd 91, 92 en 103 t/m 117.
            - Koopakten van percelen grond voor de dijksverbetering bij de haven van Moerdijk, 1954-1955; 1048; 1 omslag
              Genummerd 118 t/m 127.
            - Koopakte van percelen grond voor het dijksherstel te Moerdijk, met kaart en geleidebrief, 1960; 1049; 1 omslag
        - DIJKVERHOGINGEN ZUID-HOLLAND
          - DZ 21
            - Stukken betreffende de planning, kosten en uitvoering van dijkverhogingen in Zuid-Holland door de Provinciale Waterstaat, 1940-1948; 1050-1051; 1 pak en 1 omslag
              - 1940-1942, 1050
              - 1943-1948, 1051; 1 omslag
        - EENDRACHT, KRABBEKREEK
          - EM 21
            - Stukken betreffende het plan voor de afsluiting van de Krabbekreek bij de Schelde-Rijnverbinding, 1966-1970; 1052; 1 omslag
        - HOLLANDS DIEP
          - HD 2.076
            - Stukken betreffende de hoogte van de onderkant van nieuwe overspanningen, het herstellen van de oorlogsschade aan en het omhoog brengen van de spoorbrug over het Hollands Diep te Moerdijk, 1940-1956; 1053; 1 omslag
          - HD 21
            - Stukken betreffende de plannen, de nota en de voorbereiding voor de normalisatie van het Hollands Diep, 1940-1944; 1054; 1 omslag
          - HD 22
            - Stukken betreffende het bestek voor het maken van kribben aan de linkeroever van het Hollands Diep tussen de mond van de Amer en Moerdijk, 1941; 1055; 1 omslag
            - Stukken betreffende de aanbesteding van het wegens kolengebrek niet uitgevoerde bestek voor het maken van een strekdam met kribben en een verbindingsdam aan de linkeroever van het Hollands Diep bij de haven van Zevenbergen, 1942; 1056; 1 omslag
          - HD 261.31
            - Stukken betreffende de overname van en de overdracht aan de N.V. Nederlandse Spoorwegen van percelen grond bij de spoorbrug over het Hollands Diep nabij Moerdijk, 1943-1954; 1057; 1 omslag
          - HD 262.531.1
            - Kaarten van peilingen in de Amer, de Bergse Maas en het Hollands Diep, vanaf 1960 mede in het Haringvliet, het Hellegat en de Volkerak, met geleidebrieven, 1945-1975; 1058-1063; 6 pakken
              - 1945-1952, 1058
              - 1953-1959, 1059
              - 1960-1962, 1060
              - 1964-1967, 1061
              - 1968-1970, 1062
              - 1972-1975, 1063
            - Kaarten van peilingen bij de spoorbrug over het Hollands Diep te Moerdijk, met geleidebrieven, 1945-1975; 1064-1068; 5 pakken
              - 1945-1951, 1064
              - 1952-1956, 1065
              - 1957-1960, 1066
              - 1961-1967, 1067
              - 1968-1975, 1068
            - Kaarten van peilingen bij de verkeersbrug over het Hollands Diep te Moerdijk, met geleidebrieven, 1955-1975; 1069-1070; 2 pakken
              - 1955 en 1958-1966., 1069
              - 1967-1975, 1070
        - HEUSDENS KANAAL, AFGEDAMDE MAAS, WILHELMINASLUIS
          - HK 2.071
            - Stukken betreffende het plan voor de vervanging van de rolbrug over de Wilhelminasluis in de Afgedamde Maas te Andel door een hefbrug, 1974-1975; 1071; 1 omslag
          - HK 22
            - Stukken betreffende het bestek voor het vernieuwen van de remmingwerken in de sluiskolk van de Wilhelminasluis in de Afgedamde Maas te Andel met bijkomende werken, 1947-1949; 1072; 1 omslag
            - Stukken betreffende de onderhandse overeenkomst voor het aanbrengen van electrische natriumverlichting op de Wilhelminasluis te Andel, 1948-1949; 1073; 1 omslag
            - Stukken betreffende onderhandse overeenkomst voor het bouwen van een betonnen stelling voor de reservedeur van de Wilhelminasluis te Andel en het opruimen van de houten stelling voor deze deur, 1949; 1074; 1 omslag
            - Stukken betreffende het bestek voor het vernieuwen van de remmingwerken aan de Waal- en Maas-zijde van de Wilhelminasluis te Andel met bijkomende werken, 1949-1951; 1075; 1 omslag
            - Stukken betreffende onderhandse overeenkomst voor het aanbrengen van een klinkerbestrating op de rijksweg over de Afsluitdijk in de Afgedamde Maas te Andel, 1950; 1076; 1 omslag
            - Stukken betreffende het bestek voor het aanbrengen van asfaltverhardingen op de rijksweg over de Afsluitdijk in de Afgedamde Maas, 1973-1975; 1077; 1 omslag
          - HK 231
            - Stukken betreffende de onderhandse overeenkomst voor het maken van een kantoorgebouw op het sluisterrein van de Wilhelminasluis te Andel, 1969-1971; 1078; 1 omslag
          - HK 262.531.1
            - Kaarten van peilingen in de Afgedamde Maas en het Heusdens Kanaal, met geleidebrieven, 1956-1975; 1079; 1 pak
            - Kaarten van peilingen bij de brug over het Heusdens Kanaal te Nederhemert, met geleidebrieven, 1956-1975; 1080; 1 pak
        - HAVEN SCHEVENINGEN
          - HS 029.1
            - Stukken betreffende het programma voor de officiële beginhandeling van de werken ter verbetering van de Buitenhaven te Scheveningen door de minister van Verkeer en Waterstaat, 1968; 1081; 1 omslag
          - HS 034.51
            - Stukken betreffende de overdracht aan de Inspecteur der Domeinen te Rotterdam en de verkoop van de in de haven van IJmuiden gebruikte kraanhefeilanden 'Lepelaar' en 'Kraanvogel', 1969-1970; 1082; 1 omslag
          - HS 2.05
            - Stukken betreffende de voorbereiding en financiering van de verbetering van de Buitenhaven te Scheveningen en betreffende het onderhoud van en voorzieningen voor deze haven, 1966-1973; 1083; 1 omslag
          - HS 2.08
            - Stukken betreffende het voorstel tot zandsuppletie op het strand ten noorden van de Buitenhaven te Scheveningen, 1971-1972; 1084; 1 omslag
          - HS 212.1
            - Stukken betreffende het waterloopkundig onderzoek naar de verbetering van de Buitenhaven te Scheveningen door het Waterloopkundig Laboratorium, 1966-1967; 1085; 1 omslag
          - HS 212.111
            - Stukken betreffende het grondonderzoek voor de verbetering van de Buitenhaven te Scheveningen door het Laboratorium voor Grondmechanica, 1966, 1969; 1086; 1 omslag
          - HS 22
            - Stukken betreffende de onderhandse overeenkomst voor het verbreden en verhogen van de bestaande havendammen te Scheveningen, 1967-1969; 1087; 1 omslag
            - Stukken betreffende de onderhandse overeenkomst voor het uitvoeren van onderhouds- en verdiepingszuigwerk in en voor de Buitenhaven te Scheveningen met bijkomende werken, met wijzigingsovereenkomst, 1967-1969; 1088; 1 omslag
            - Stukken betreffende de onderhandse overeenkomst voor het aanbrengen van een gedeelte van de bodembezinking voor de nieuwe havendammen te Scheveningen, 1968-1969; 1089; 1 omslag
            - Stukken betreffende de onderhandse overeenkomst voor het maken van nieuwe havendammen voor de Buitenhaven te Scheveningen, met wijzigingsovereenkomst, 1968-1972; 1090; 1 pak
            - Stukken betreffende de onderhandse overeenkomst voor het maken van twee lichtopstanden voor de nieuwe havendammen te Scheveningen, 1970-1971; 1091; 1 omslag
          - HS 551.31
            - Rapport van de Waterloopkundige Afdeling van de Deltadienst betreffende de bescherming van de teen van de voetglooiing van de strandmuur te Scheveningen tegen erosie, met bijlagen en geleidebrief, 1967; 1092; 1 omslag
        - HARINGVLIET, HELLEGAT, VUILE GAT
          - HV 2.021
            - Stukken betreffende voorstellen van de arrondissementsingenieur te Dordrecht voor voorzieningen en verbetering van de technische uitrusting van de schutsluis in het Haringvliet nabij Stellendam, 1969-1975; 1093; 1 omslag
            - Stukken betreffende het aanbrengen van een opvanginstallatie aan de rivierzijde van de spuisluis in het Haringvliet nabij Stellendam, 1970-1971; 1094; 1 omslag
            - Stukken betreffende spuiseinen op, de opheffing van arbeidsgevaarlijke situaties op en schade door scheefloop van een rivierschuif aan de spuisluis in het Haringvliet nabij Stellendam, 1972-1973; 1095; 1 omslag
          - HV 2.05
            - Stukken betreffende de bereikbaarheid van de haven te Stellendam en het overleg over de overdracht van deze haven aan de gemeente Goedereede, 1970-1975; 1096; 1 omslag
          - HV 22
            - Stukken betreffende plannen en voorbereidingen voor de aanleg van dammen en kribben voor de verbetering van het Hellegat, 1929-1933; 1097; 1 pak
            - Stukken betreffende de aanbesteding van het bestek voor het maken van het eerste gedeelte van een leidam met kribben een een vaargeul ter verbetering van het Hellegat, met wijzigingsovereenkomst, 1931-1933; 1098; 1 omslag
            - Stukken betreffende het meer werk en de afrekening van het bestek voor het maken van bezinkingen en kaden bij en op de leidam en de kribben in het Hellegat, 1933-1934; 1099; 1 omslag
            - Stukken betreffende de aanbesteding en afrekening van de bestekken en de onderhandse overeenkomst voor het uitbreiden van de bezinking en de bestorting van de leidam en de kribben in het Hellegat, 1935-1949; 1100; 1 pak
            - Stukken betreffende de onderhandse overeenkomst voor het aanbrengen van diverse voorzieningen aan het zuidelijk landhoofd van de spuisluis in het Haringvliet nabij Stellendam, 1972; 1101; 1 omslag
          - HV 231.1
            - Stukken betreffende het bestek voor het bouwen van een magazijn nabij de schutsluis te Stellendam, 1973-1974; 1102; 1 omslag
          - HV 262.531.1
            - Kaarten van peilingen in het Hellegat, met geleidebrieven, 1945-1966; 1103-1104; 2 pakken
              - 1945 en 1948-1956., 1103
              - 1957-1966, 1104
            - Kaarten van peilingen in het Haringvliet, het Vuile Gat, het Volkerak en de Krammer, met geleidebrieven, 1963-1975; 1105; 1 pak
          - HV 627.53
            - Stukken betreffende de inrichting en het gebruik van de Hellegatplaten, 1964-1966; 1106; 1 omslag
        - HOLLANDSE IJSSEL
          - HY 2.042
            - Stukken betreffende voorzieningen voor de stormvloedkering in de Hollandse IJssel en het voorbereiden van de plaatsing van de tweede schuif bij deze waterkering, 1958-1974; 1107; 1 omslag
          - HY 2.072
            - Stukken betreffende de aankoop met de provincie Zuid-Holland van het veerrecht, genaamd 'het Nieuwe Veer', tussen Capelle aan den IJssel en Krimpen aan den IJssel en de transportakte terzake, 1957-1959; 1108; 1 omslag
          - HY 21
            - Stukken betreffende de plannen voor de afdamming van de Hollandse IJssel en betreffende de voorbereiding en begeleiding van de bouw van de stormvloedkering, 1941-1961; 1109-1112; 3 pakken en 1 omslag
              - 1941-1951, 1109
              - 1952-1954, 1110
              - 1955, 1111
              - 1956-1961, 1112; 1 omslag
            - Stukken betreffende het overleg met de Provinciale Planologische Dienst van Zuid-Holland over het beheersplan van de directie voor het rivierbed van de Hollandse IJssel, 1959-1964; 1113; 1 omslag
          - HY 212.11
            - Stukken betreffende het voor de afdamming van de Hollandse IJssel en naderhand voor de bouw van de stormvloedkering verrichte grondonderzoek, 1943, 1949-1956; 1114; 1 pak
          - HY 212.43
            - Stukken betreffende de vergunning van de provincie Zuid-Holland voor de stoplichten en voorwaarschuwingsseinen nabij de brug over de schutsluis in de stormvloedkering in de Hollandse IJssel, 1974-1975; 1115; 1 omslag
          - HY 214
            - Stukken betreffende de voor de bouw van de stormvloedkering in de Hollandse IJssel verleende vergunningen en ontheffing, 1953-1959; 1116; 1 pak
          - HY 22
            - Stukken betreffende het bestek voor het maken van een bochtafsnijding in de Hollandse IJssel tussen kilometer 3 en 4 en het uitvoeren van baggerwerk voor het leggen van een waterleidingzinker en de onderhandse overeenkomst met de Duin-waterleiding van 's-Gravenhage inzake de financiering en uitvoering van het leggen van de zinker, 1954-1955; 1117; 1 omslag
            - Stukken betreffende de onderhandse overeenkomst tot uitvoering van het bestek voor het maken van grondaanvullingen ten behoeve van de te bouwen stormvloedkering in de Hollandse IJssel met bijkomende werken, 1954-1957; 1118; 1 omslag
            - Stukken betreffende de onderhandse overeenkomst tot uitvoering van het bestek voor het maken van een nieuwe veerstoep en een inloophaventje voor het veer Moordrecht-Gouderak aan de linkeroever van de Hollandse IJssel, 1955-1960; 1119; 1 omslag
            - Stukken betreffende de bestekken en onderhandse overeenkomsten van de directie Sluizen en Stuwen voor het maken van het tweede gedeelte van de stormvloedkering in de Hollandse IJssel met bijkomende werken, 1955-1960; 1120-1121; 1 pak en 1 omslag
              - 1955-1956, 1120
              - 1957-1960, 1121; 1 omslag
            - Stukken betreffende de onderhandse overeenkomst tot uitvoering van het bestek voor het baggeren van de Hollandse IJssel tussen kilometer 9 en 10 ter verbreding van de vaargeul naar de rechteroever, 1964-1965; 1122; 1 omslag
            - Stukken betreffende het sluiten van de onderhandse overeenkomst voor het maken van een nieuwe veerstoep te Gouderak, 1965; 1123; 1 omslag
          - HY 231.3
            - Stukken betreffende het bestek voor het bouwen van een dubbele dienstwoning aan de IJsseldijk te Krimpen aan de IJssel, met wijzigingsovereenkomst, 1954-1956; 1124; 1 omslag
            - Stukken betreffende de onderhandse overeenkomst voor de bouw van twee dienstwoningen te Capelle aan de IJssel nabij de stormvloedkering in Hollandse IJssel, met enkele stukken betreffende het aanbrengen van nieuwe dakkapellen op deze woningen, 1962-1964, 1975; 1125; 1 omslag
            - Stukken betreffende de onderhandse overeenkomst tot uitvoering van het bestek voor het bouwen van een dienstwoning met magazijn, werkplaats en kantoor te Capelle aan de IJssel nabij de stormvloedkering, 1966-1969; 1126; 1 omslag
          - HY 261.2
            - Stukken betreffende de nota van de technisch hoofdambtenaar W.A.D. Hoogwater inzake de eigendomstoestand van het gedeelte van de Hollandse IJssel beneden Gouda, 1953; 1127; 1 omslag
            - Stukken betreffende de overdracht in materieel beheer aan de Inspecteur der Domeinen te 's-Gravenhage van een gedeelte wegverharding en berm van de openbare weg op de IJsseldijk te Krimpen aan de IJssel, 1965, 1975; 1128; 1 omslag
          - HY 261.32
            - Koopakten van percelen grond voor de verbetering van de Hollandse IJssel, 1936-1942; 1129-1130; 1 pak en 1 omslag
              - Nrs. 1-65, 1936-1938., 1129
              - Nrs. 66-92 en I-XIII, 1938-1942., 1130; 1 omslag
            - Koopakten van percelen grond voor de bouw van de stormvloedkering in de Hollandse IJssel, 1954-1960; 1131; 1 omslag
              Genummerd 1 t/m 6 en D 9.
          - HY 261.33
            - Stukken betreffende het vonnis van de arrondissementsrechtbank te Rotterdam inzake de onteigening van percelen grond en water van M. Heuvelman te Ouderkerk aan de IJssel, 1938; 1132; 1 omslag
          - HY 262.531.1
            - Kaarten van lodingen in de Hollandse IJssel in 1946, met geleidebrief, 1950; 1133; 1 omslag
        - KEETEN, ZIJPE
          - KZ 2.05
            - Stukken betreffende de plannen voor het uitbreiden van de vluchthaven aan het Zijpe te Bruinisse en het opruimen van een inspringende hoek in deze haven, 1957-1963; 1134; 1 omslag
          - KZ 22
            - Stukken betreffende de onderhandse overeenkomst voor het maken van loopbruggen in de vluchthaven aan het Zijpe te Bruinisse, 1956-1957; 1135; 1 omslag
            - Stukken betreffende de onderhandse overeenkomsten voor het vernieuwen van meerstoelen in de vluchthaven aan het Zijpe te Bruinisse en het maken van meerstoelen aan de linkeroever van de Oude Maas te Dordrecht, 1961-1963; 1136; 1 omslag
            - Stukken betreffende de onderhandse overeenkomst voor het maken van een drijvende aanlegplaats met toegangsbrug in de vluchthaven aan het Zijpe te Bruinisse, 1962-1964; 1137; 1 omslag
            - Stukken betreffende de onderhandse overeenkomst voor het plaatsen van meerstoelen in de vluchthaven aan het Zijpe te Bruinisse, in de voorhaven van de Hartelsluis te Spijkenisse, in de Dordtsche Kil te 's-Gravendeel en in de Oude Maas te Dordrecht, 1967-1968; 1138; 1 omslag
            - Stukken betreffende de onderhandse overeenkomst voor het plaatsen van meerstoelen en het maken van loopbruggen in de vluchthaven aan het Zijpe te Bruinisse, 1969-1971; 1139; 1 omslag
        - MAAS
          - MA 262.521.1
            - Stukken betreffende de wijziging van de waterstanden op de Maas beneden Lith tengevolge van de afsluiting van de Brabantse Biesbos en andere werken en betreffende de rapporten van J.J. Dronkers terzake, 1943-1948; 1140; 1 omslag
          - MA 79
            - Stukken betreffende het overleg en de rapporten over de verbetering van de Maas voor grote waterafvoeren, 1926-1932; 1141-1143; 3 pakken
              - 1926, 1141
              - 1927, 1142
              - 1928 en 1932., 1143
        - MERWEDE (BOVEN EN BENEDEN), BAANHOEK, SASSENDIJK
          - ME 2.071
            - Stukken betreffende het advies aan de directeurgeneraal inzake het ontwerp voor de brug over de Merwede bij Gorinchem, 1937-1956; 1144; 1 omslag
            - Stukken betreffende het plan voor en de plaatsbepaling en verlichting van de brug over de Beneden Merwede tussen Papendrecht en Dordrecht, 1960-1966; 1145; 1 omslag
          - ME 2.076
            - Stukken betreffende het plan voor het beweegbaar maken van een gedeelte van de spoorwegbrug over de Beneden Merwede bij Baanhoek, 1931-1972; 1146; 1 pak
          - ME 22
            - Stukken betreffende de onderhandse overeenkomst voor het herstellen van een gedeelte van een strekdam in de Beneden Merwede nabij Hardinxveld, 1945-1946; 1147; 1 omslag
            - Stukken betreffende de onderhandse overeenkomst voor het herstellen van een gedeelte van een strekdam in de Boven Merwede nabij Gorinchem, 1945-1947; 1148; 1 omslag
            - Stukken betreffende het bestek voor het maken van onderwaterbelopen voor kribben en een strekdam in de Beneden en Boven Merwede nabij Hardinxveld, Sliedrecht, Papendrecht en Gorinchem, 1948-1949; 1149; 1 omslag
            - Stukken betreffende het bestek voor het maken van onderwaterbelopen voor kribben en een strekdam in de Beneden en Boven Merwede nabij Hardinxveld, Giessendam en Gorinchem, 1950-1951; 1150; 1 omslag
            - Stukken betreffende het bestek voor het maken van onderwaterbelopen voor een strekdam in de Boven Merwede nabij Vuren, 1951; 1151; 1 omslag
            - Stukken betreffende de onderhandse overeenkomst voor het vernieuwen van de remmingwerken van de Helsluis te Sliedrecht, 1952; 1152; 1 omslag
            - Stukken betreffende de onderhandse overeenkomst voor het plaatsen van lichtopstanden en het aanbrengen van electrische geleidingen en aansluitingen voor de rivierverlichting van de Beneden en Boven Merwede en de Noord, 1961-1962; 1153; 1 omslag
            - Stukken betreffende het sluiten van de overeenkomst voor het maken van een nieuwe linkernormaallijn langs de Beneden Merwede bij de uitmonding van de nieuwe gemeentehaven van Sliedrecht door deze gemeente en de rijksbijdrage voor dit werk, 1965-1966; 1154; 1 omslag
          - ME 234
            - Stukken betreffende de aanschaf van lichtopstanden ter verbetering van de rivierverlichting op de Beneden en Boven Merwede en de Noord, met kaart van de plaatsing, 1960-1963; 1155; 1 omslag
          - ME 261.31
            - Proces-verbaal van overname in materieel beheer van de Inspecteur der Domeinen te Dordrecht van een perceel water te Werkendam, met enkele brieven, 1961; 1156; 1 omslag
          - ME 261.32
            - Akte van ruiling met de gemeente Dordrecht van percelen grond langs de Beneden Merwede nabij Dordrecht en Papendrecht, met bijlagen, 1920-1921; 1157; 1 omslag
            - Koopakte van twee percelen grond in de gemeente De Werken voor de verbetering van de aansluiting tussen de Sassendijk en de Sleeuwijkse dijk, 1943; 1158; 1 stuk
            - Koopakte van gedeelten van twee percelen grond te Werkendam voor de indijking van de Noordbrabantse Biesbos, 1947; 1159; 1 omslag
            - Proces-verbaal van overdracht in materieel beheer aan de Inspecteur der Domeinen te Dordrecht van een perceel grond te Sliedrecht langs de Beneden Merwede in het Gat van Baanhoek, met correspondentie, 1947-1949; 1160; 1 omslag
            - Koopakten van percelen grond en water langs de Beneden Merwede voor de verbetering van de waterkering tussen Woudrichem en Werkendam, 1948-1949; 1161; 1 omslag
              Genummerd 45 t/m 81.
          - ME 262.1
            - Stukken betreffende adviezen aan de directeurgeneraal inzake het Reglement van Politie voor de Merweden en de Noord, 1897-1958; 1162; 1 omslag
        - NOORDBRABANTSE BIESBOS
          - NB 21
            - Stukken betreffende de voorbereiding van de bouw van de nieuwe Spieringsluis nabij Werkendam, 1942-1951; 1163; 1 omslag
            - Stukken betreffende het plan voor het aanleggen van een dijk tussen Werkendam en de Spieringsluis, 1947-1952; 1164; 1 omslag
          - NB 212.11
            - Stukken betreffende het onderzoek van het Laboratorium voor Grondmechanica voor de indijking van de Noordbrabantse Biesbos, 1940-1943; 1165; 1 omslag
          - NB 22